# 还是要求助老师!

提问人：釜山 时间：2010-02-21 23:35:10
购买少数股东股权,协议约定以 2008 年末净资产为依据,.协议约定,此后的权益¥损益归属于购买方.2009年 12 月支付少数股东股款.并办理了工商变更登记.在这种情形下,2009年1-12月的损益是否可以归属于母公司?可以不作为非经常性损益吗?购买日确定为 2009 年 12月 31 日?
[ 本帖最后由 釜山 于 2010-2-22 00:36 编辑 ]

回答人：chenyiwei
回复 楼主 釜山 的帖子由这部分被收购少数股权在 2009 年度内产生的收益形成的净资产，经过收购后，在 2009 年末归属于多数股权。但因为在此期间这部分股权仍由少数股东持有，故这部分损益仍归属于少数股东本期损益，也就是在收购少数股权的交易时点增加合并报表层面的资本公积处理。

提问人：61309 时间：2013-11-08 16:03:35
请问陈老师，不管协议是约定收购期间利润归少数股东还是归多数股东，在合并报表层面的处理是一样的吧。因为基准日至收购日期间这部分股权仍由少数股东持有，这部分损益仍归属于少数股东本期损益，与约定不管。除非期间损益影响收购价格。期盼答复。

回答人：chenyiwei
基本上可以这样理解。

提问人：61309 时间：2013-11-09 14:53:51
陈老师，收购少数股权的协议中，假如约定过渡期利润归少数股东所有，那么这部分少数股东的损益在购买日怎么处理呢？能作为对少数股东的一项特别应付股利吗？谢谢陈老师的耐心答复。

回答人：chenyiwei
我理解可以，即在收购少数股权的交易完成日，相关“特别股利”金额确定以后，作为一项对少数股东的“特别应付股利”予以确认。